【裁判字號】    94,訴,2101
【裁判日期】    950111
【裁判案由】    毒品危害防制條例
【裁判全文】
臺灣桃園地方法院刑事判決              94年度訴字第2101號
公  訴  人  台灣桃園地方法院檢察署檢察官
被      告  甲○○
                    （另案在臺灣桃園監獄執行中）
指定辯護人  本院公設辯護人  吳勇毅
上列被告因違反毒品危害防制條例案件，經檢察官提起公訴（94
年度毒偵字第4084、4770號），被告認罪，本院合議庭裁定由受
命法官獨任進行簡式審判程序，並由檢察官聲請改依協商程序，
判決如下：
    主  文
甲○○連續施用第一級毒品，累犯，處有期徒刑拾月，扣案之第
一級毒品海洛因參包（總淨重零點壹貳公克，包裝重零點柒柒公
克），均沒收銷燬之；又連續施用第二級毒品，累犯，處有期徒
刑陸月，扣案之第二級毒品甲基安非他命伍包（驗餘連袋總毛重
肆點肆零捌公克），均沒收銷燬之，扣案之吸食器壹組，沒收之
。應執行有期徒刑壹年貳月，扣案之第一級毒品海洛因參包（總
淨重零點壹貳公克，包裝重零點柒柒公克）、甲基安非他命伍包
（驗餘連袋總毛重肆點肆零捌公克），均沒收銷燬之，扣案之吸
食器壹組，沒收之。
    事實及理由
一、犯罪事實：甲○○前於民國89年間分別因侵占、竊盜、贓物
    案件，經臺灣花蓮地方法院以89年度易字第493 號、第499
    號判處有期徒刑4 月、1 年6 月、4 月，並定應執行有期徒
    刑2 年確定，於91年5 月29日假釋付保護管束，甫於91年9
    月3 日縮刑期滿視為執行完畢；復於89年間因施用毒品案件
    ，經臺灣花蓮地方法院於以89年度毒聲字第916 號裁定送觀
    察、勒戒後，認無繼續施用毒品之傾向，於89年9 月28日釋
    放，嗣經台灣花蓮地方法院檢察署檢察官於89年9 月28日，
    以89年度毒偵字第951 號為不起訴處分確定。詎猶不知悔改
    ，明知海洛因、甲基安非他命分別係毒品危害防制條例所稱
    之第1 級、第2 級毒品，不得非法持有及施用，竟於觀察勒
    戒釋放後5 年內分別基於施用第1 級毒品海洛因、第2 級毒
    品甲基安非他命之概括犯意，分別自94年6 月中旬某日起至
    同年7 月4 日晚上10時許止、94年7 月6 日某時起自同年月
    15日晚上6 時許止，均在桃園縣八德市○○街58巷26號廁所
    內，連續多次以將海洛因放入煙捲內點燃吸煙方式，連續多
    次以將甲基安非他命放入玻璃球內燒烤吸煙方式，分別施用
    海洛因、甲基安非他命。嗣分別於附表所示時間、地點為警
    查獲，並扣得如附表所示之第一級海洛因、第二級毒品甲基
    安非他命及供施用第二級毒品甲基安非他命所用之吸食器。
    案經桃園縣政府警察局大溪分局、平鎮分局報請臺灣桃園地
    方法院檢察署檢察官偵查起訴及移送併辦。
二、證據：
（一）被告甲○○於警訊、偵查及本院行準備程序、審理中之自
      白。
（二）卷附桃園縣政府警察局大溪分局、平鎮分局被採尿人姓名
      編號對照表、臺灣尖端先進生技醫藥股份有限公司濫用藥
      物檢驗報告。
（三）法務部調查局94年9 月16日調科壹字第080009821 號鑑定
      通知書、行政院衛生署管制藥品管理局管檢字第09400121
      64號檢驗成績書。
（四）並有第一級毒品海洛因3 包（總淨重0.12公克）、甲基安
      非他命5 包（驗餘總毛重4.408 公克）、吸食器1 組扣物
      可稽。
三、本件被告已認罪，經檢察官與被告達成協商之合意，其合意
    內容為：被告連續施用第一級毒品海洛因部分願受科處有期
    徒刑10月；連續施用第二級毒品甲基安非他命部分願受科處
    有期徒刑6 月，合併應執行有期徒刑1 年2 月。經查，上開
    協商合意並無刑事訴訟法第455 條之4 第1 項所列情形之一
    ，檢察官聲請改依協商程序而為判決，本院爰不經言詞辯論
    ，於協商合意範圍內為協商判決，合予敘明。
四、沒收：扣得第一級毒品海洛因3 包總淨重0.12公克、第二級
    甲基安非他命5 包（實稱總毛重4.408 公克），及包裝上開
    毒品包裝袋8 個（與上開毒品於物理外觀上已附合為一體而
    難以析離），均應依毒品危害防制條例第18條第1 項前段規
    定，均沒收銷燬之；扣案之吸食器1 組為被告所有供持有第
    二級毒品甲基安非他命所用之物，惟均非專供施用、持有毒
    品器具，應依刑法第38條第1 項第2 款規定，均宣告沒收。
    另扣案之白粉1 包，經鑑驗結果認無法定毒品成分（見本院
    卷第27頁），故不為沒收銷燬之諭知；又扣案注射針筒1 支
    ，被告甲○○矢口否認為其所有供施用海洛因所用之物，且
    亦無證據證明為被告甲○○所有供犯罪所用之物，故不為沒
    收之諭知，併予敘明。
五、應適用之法條：刑事訴訟法第455 條之2 第1 項第1 款、第
    455 條之4 第2 項、第455 條之8 ，毒品危害防制條例第10
    條第1 項、第2 項、第18條第1 項前段，刑法第11條、第56
    條、第47條、第38條第1 項第2 款、第51條第5 款。
六、本判決除有刑事訴訟法第455 條之4 第1 項第1 款、第2 款
    、第4 款、第6 款、第7 款所定情形之一，或違反同條第2
    項規定者外，不得上訴。
七、如有前述例外得上訴之情形，又不服本件判決，得自收受判
   決送達之日起10日內，向本院提出上訴書狀，上訴於第二審
   法院。
本案經檢察官蔡孟利到庭執行職務。
中    華    民    國    95    年    1     月    11    日
                  刑事第一庭  法  官  朱美璘
以上正本證明與原本無異
                              書記官  楊鳳滿
中    華    民    國    95    年    1     月    12    日
附錄本案論罪科刑法條全文：
毒品危害防制條例第10條
施用第一級毒品者，處六月以上五年以下有期徒刑。
施用第二級毒品者，處三年以下有期徒刑。
附表：
┌──┬─────┬─────────────┬──────────┐
│編號│ 查獲時間 │      查獲地點            │    扣案物          │
├──┼─────┼─────────────┼──────────┤
│ 1  │94.07.07  │桃園縣龍潭鄉○○路336 巷79│海洛因3包（總淨重0. │
│    │2時55分許 │弄天龍社區警衛室          │12公克）            │
├──┼─────┼─────────────┼──────────┤
│ 2  │94.07.15  │桃園縣大溪鎮○○路○○路口│甲基安非他命5 包（驗│
│    │22時30分許│                          │餘總毛重4.408 公克）│
│    │          │                          │；吸食器1組         │
└──┴─────┴─────────────┴──────────┘


司法院資訊處製作；財團法人民間司法改革基金會備份。
